臺灣高等法院臺中分院刑事判決　　　　 93年度上訴字第833號
上　訴　人　臺灣台中地方法院檢察署檢察官
上　訴　人
即　被　告　丁○○
選任辯護人　郭疆平　律師
被　　　告　乙○○
選任辯護人　徐鼎賢　律師
上列上訴人等因被告等違反著作權法等案件，不服臺灣臺中地方
法院92年度訴字第2671號中華民國93年4月8日第一審判決（起訴
案號：臺灣臺中地方法院檢察署92年度偵字第8825號），提起上
訴，及移送併辦（台灣高雄地方法院檢察署93年度偵字第9665號
），本院判決如下：
    主  　　文
原判決撤銷。
丁○○共同意圖銷售而擅自以重製之方法侵害他人之著作財產權
為常業，處有期徒刑壹年肆月，附表所示之物沒收。
乙○○共同意圖銷售而擅自以重製之方法侵害他人之著作財產權
為常業，累犯，處有期徒刑貳年，附表所示之物沒收。
    事　　　實
一、丁○○係址設臺北市○○街一七○巷十號一樓之「中港影視
    錄音視聽傳播有限公司」（下稱中港公司）負責人，與在台
    中縣大里市○○路○段四四○號二樓「金倫影視企業有限公
    司」（下稱金倫公司）任負責人，且曾於民國八十八年間因
    妨害風化案件，經原審法院判處有期徒刑二月確定，於八十
    八年七月十二日易科罰金執行完畢仍不知悔改之乙○○，均
    明知動畫「一休和尚」係由日本東映動畫企業有限公司（下
    簡稱東映公司）於西元一九八七年（即民國七十六年）十一
    月份首次在日本國公開發行ＶＨＳ（臺灣地區於八十五年左
    右由統洋影視傳播股份有限公司首次發行ＶＨＳ），與「齊
    天列大百科」動畫，均係在日本國擁有著作財產權之視聽著
    作物，而我國自九十一年一月一日正式加入「世界貿易組織
    」（WTO）後，依「與貿易有關之智慧財產權協定」（簡稱T
    RIPS： Trade Related Aspect of Intellectual Property
    Rights,including Trade in Counterfeit Goods ）國民待
    遇原則規定，及依著作權法第一百零六條之一第一項規定，
    該著作物即應溯及加以保護，且東映公司於九十一年八月十
    五日將「一休和尚」在臺灣地區ＶＣＤ及ＤＶＤ之重製、出
    版、出租及發行權專屬授權弘恩文化事業有限公司（下簡稱
    弘恩公司），授權期間自九十一年十月一日起至九十四年九
    月三十日止，則上開視聽著作係屬受我國著作權法保護之著
    作，非經弘恩公司或「齊天列大百科」著作權人之同意或授
    權，不得擅自重製、散布或意圖營利而交付。詎丁○○、乙○○二人竟仍基於意圖營利（銷售）而擅自以重製光碟之方
    法侵害他人之著作財產權為常業（下簡稱常業重製）犯意聯
    絡，及行使偽造私文書、行使偽造公文書之犯意連絡，於九
    十一年十月一日，在臺中縣大里市○○路八八巷四號金倫公
    司實際營業處所之辦公室內，將「一休和尚」及「齊天列大
    百科」（因譯音關係或稱為「奇天列大百科」、「齊天烈大
    百科」）各第一至四十集之正版錄影帶（其內國語配音係由
    丁○○自行製作）以新臺幣（下同）八十萬元之價格，出售
    予乙○○時，明知乙○○將以該錄影帶製作CD-R母片再大量
    重製成光碟片，而乙○○亦明知丁○○未取得版權，竟均為
    貪圖不法利益而予出售、買受。二人並為非法重製光碟片所
    需，以將自他處取得之下列文件，影印後保留印文、署押及
    其他部分內容，再將偽造部份之內容黏貼其上再行影印之方
    式，共同偽造成：載有日本株式會社（董事
    長田野英昭）授權中聯影視傳播有限公司在臺灣地區發行「
    一休和尚」、「齊天列大百科」兩部動畫等不實內容之偽造
    「化權ＣＡＴＶ映權關授權證書」二紙私文
    書，及載有不實之臺灣契約業者中聯影視傳播有限公司及臺
    北駐日經濟文化代表處認證等事項之偽造「原產地證明」二
    紙私文書，暨載有不實之核准字號、編劇、導演、申請公司
    、授權期限等項目之偽造「行政院新聞局錄影節目審查合格
    證明書」二紙公文書，足以生損害於弘恩公司、日本東映公
    司、「日本株式會社」、「田野英昭」、「
    社團法人日本協會」、「秋山喜多男」、「中聯影視
    傳播有限公司」、日本主管機關對著作權管理之正確性，及
    臺北駐日經濟文化代表處、謝延淙對認證之正確性，與行政
    院新聞局對節目審查之正確性。又同時偽造授權人中聯影視
    傳播有限公司代表人劉享欣將「一休和尚」、「齊天列大百
    科」授權金倫公司在台灣地區含金門、馬祖獨家發行之「Ｖ
    ＣＤ、ＤＶＤ、ＶＩＤＥＯ版權授權書」私文書，並在其上
    蓋用乙○○於不詳時、地利用不知情之成年刻印人員所偽造
    之「中聯影視傳播有限公司」、「劉享欣」印章各一枚而成
    偽造之印文各一枚，並由丁○○在見證人欄簽署姓名並蓋章
    ，而共同偽造該版權授權書，足以生損害於「中聯影視傳播
    有限公司」、「劉享欣」。其後乙○○即於同年十月底、十
    一月間，將上開偽造之「一休和尚」及「齊天列大百科」「
    化權ＣＡＴＶ映權關授權證書」、「原產地
    證明」、「行政院新聞局錄影節目審查合格證明書」各二紙
    ，傳真行使交付予不知情之訊碟科技股份有限公司（下簡稱
    訊碟公司）業務部職員潘扶萬，並以每片新台幣（下同）六
    元之價格，委由不知情之訊碟公司根據上開正版帶內容非法
    重製「一休和尚」、「齊天列大百科」ＶＣＤ，計「一休和
    尚」之ＶＣＤ壓製生產約七萬餘片「齊天列大百科」之ＶＣ
    Ｄ壓製生產約六萬片。之後乙○○更意圖營利進而單獨以每
    片ＶＣＤ二十五元至三十元不等之價格銷售（此部份不在與
    丁○○犯意聯絡範圍內）交付給不知情之文洋企業社（設台
    中市○○路○段五五號一、二樓）負責人趙英助，及士銘音
    樂事業有限公司（設台中市○○區○○路四○之七號）負責
    人周桂銘等下游中盤廠商；並將非法重製之「一休和尚」光
    碟片約五、六萬片販賣給富翔文化事業股份有限公司（總經
    理為不知情之盧建平）牟利，並恃前揭重製、販賣盜版光碟
    片之所得維生，並以之為常業。嗣於九十二年二月二十一日
    ，經法務部調查局航業海員調查處臺中站人員持搜索票前往
    臺中縣大里市○○路八八巷四號金倫公司倉庫內，查扣乙○○所有供犯罪所用（在丁○○言係因共同常業重製犯罪所得
    ）之盜版「一休和尚」ＶＣＤ二萬九千一百五十七片、盜版
    「齊天列大百科」ＶＣＤ二萬五千八百七十二片及相關銷貨
    帳冊；又在址設臺中市○○路○段五五號一、二樓之文洋企
    業社查獲盜版「一休和尚」ＶＣＤ影片計一百五十二片、盜
    版「齊天列大百科」一百十八片及相關銷貨帳冊；復在址設
    臺中市○○區○○路四○之七號之士銘公司扣得盜版「一休
    和尚」ＶＣＤ三十八片、盜版「齊天列大百科」ＶＣＤ三十
    八片及相關銷貨帳冊等物，始循線查知上情。另警方又於九
    十三年二月四日十四時五十五分許，在高雄市三民區○○○
    路一一七、一一九號二樓不知情之羅宛玲所經營之「多米科
    技公司」查獲盜版之「一休和尚」ＶＣＤ六十三片後，輾轉
    查知「多米科技公司」係向高雄市「一新書局」（現場負責
    人為不知情之李坤聰）購買，「一新書局」則購自「童書坊
    出版社」（負責人為不知情之周瑾光），該出版社再購自「
    幼福文化事業有限公司」（總經理為不知情之鍾祿昌），該
    公司復購自「富翔文化事業股份有限公司」（總經理為不知
    情之盧建平），而並循線查獲上情。
二、案經弘恩公司訴由法務部調查局航業海員調查處臺中站（下
    簡稱調查站）移送臺灣臺中地方法院檢察署檢察官偵查起訴
    ，及由高雄市政府警察局小港分局移送台灣高雄地方法院檢
    察署檢察官偵查後移送本院併案審理。
    理　　　由
一、訊據上訴人即被告丁○○固坦承有於上開「ＶＣＤ、ＤＶＤ
    、ＶＩＤＥＯ版權授權書」上見證人欄上簽名，及交付「一
    休和尚」、「齊天列大百科」各四十集母帶予被告乙○○等
    情不諱，惟矢口否認有何違反著作權法及行使偽造私文書、
    行使偽造公文書之犯行，辯稱：被告乙○○知道伊有一休和
    尚國語配音版的節目，便要向伊購買，伊有告訴被告乙○○
    沒有得到原製作公司的授權，只能授權給他國語配音的使用
    權，被告乙○○遂向伊購買國語配音使用權，另外被告乙○○提出一紙以中聯影視傳播有限公司為授權人之版權授權書
    ，並要伊在見證人欄位簽名蓋章，伊一時不察在該授權書見
    證人欄位簽名蓋章，上開偽造之「化權ＣＡＴＶ映
    權關授權證書」、「原產地證明」、「行政院新聞局
    錄影節目審查合格證明書」各二紙，都不是伊交給被告乙○○的云云。次訊據被告乙○○亦否認有何上揭違反著作權法
    及行使偽造私文書、行使偽造公文書之犯行，辯稱：伊並不
    知悉丁○○對於上開兩部動畫無版權，否則伊不會購買，且
    上開文件也是丁○○所提供，並非伊所偽造，伊也不知道該
    文件是經偽造的云云。惟查：
  一按我國自九十一年一月一日正式加入世界貿易組織後，依「
    與貿易有關之智慧財產權協定」中國民待遇原則之規定，在
    伯恩公約第五條源流國所定期間之殘餘期間，依上開協定對
    於會員國國民之著作權，應溯及加以保護，是著作物雖未於
    著作國首次發行後三十日內，在我國同步發行，而未依歷次
    著作權法之規定取得著作權，然因該著作物之著作財產權仍
    在存續期間，依據著作權法第一百零六條之一第一項「著作
    完成於世界貿易組織協定在中華民國管轄區域內生效之日前
    ，未依歷次本法規定取得著作權，而依本法所定著作財產權
    期間計算仍在存續中者，除本章另有規定外，適用本法。」
    之規定，仍受到我國著作權法之保護。查前開「一休和尚」
    著作物，係日本國東映公司於西元一九八七年（即民國七十
    六年）十一月份首次在日本國公開發行ＶＨＳ，臺灣地區於
    八十五年左右由統洋影視傳播股份有限公司首次發行ＶＨＳ
    ，未於著作國首次發行後三十日內，在我國同步發行，且未
    依歷次著作權法之規定取得著作權，然我國自九十一年一月
    一日正式加入世界貿易組織後，依上開協定及我國著作權法
    第一百零六條之一第一項之規定，日本國東映公司所有之「
    一休和尚」著作物自應溯及受我國著作權法之保護，而東映
    公司於九十一年八月十五日將「一休和尚」在臺灣地區ＶＣ
    Ｄ及ＤＶＤ之重製、出版、出租及發行權專屬授權弘恩公司
    ，授權期間自九十一年十月一日起至九十四年九月三十日止
    等情，業據告訴代理人戊○○於原審準備程序時陳明在卷，
    並有東映公司授權「一休和尚」在臺灣地區ＶＣＤ及ＤＶＤ
    之重製、出版、出租及發行權專屬之予告訴人弘恩公司之版
    權讓與認證書、日本映畫製作者連盟出具之原產地證明、日
    本東京法務局出具之公證書、行政院新聞局錄影節目審查合
    格證明書影本在卷足憑（見偵查卷第67－72頁、本院卷(二)第
    61－64頁，本院卷部份係提出正本，經核符後發還，留影本
    ），是告訴人弘恩公司自有權對被告丁○○、乙○○提出本
    件告訴。另「齊天列大百科」動畫即「多拉Ａ夢」（見原審
    卷第84頁），乃近年來家喻戶曉之日本動畫，依照上開規定
    及說明，亦應受我國著作權法之保護。
  二系爭「原產地證明」二紙（見偵查卷第74、78頁）之文件編
    號非臺北駐日經濟文化代表處所有，且日本協會業於
    民國八十五年七月改名日本映像協會，又臺北駐日經
    濟文化代表處謝延淙秘書亦已於八十六年八月調住大阪辦事
    處任職，故前開「原產地證明」二紙係屬偽造等情，有外交
    部領事事務局九十二年六月二十七日領三字第○九二○四三
    五八三七○號函附臺北駐日經濟文化代表處電報一紙（見偵
    查卷第121-123頁）、台北駐日經濟文化代表處93年1月21日
    日證字第0227號函（見原審卷第58頁）在卷可稽。另前開「
    行政院新聞局錄影節目審查合格證明書」二紙（見偵查卷第
    76、79頁），其內核准字號之真正發行片名分別為「小胖歷
    險記」及「可愛的浣熊」，非「一休和尚」及「齊天列大百
    科」，故屬偽造等情，亦有行政院新聞局92年3月3日新廣一
    字第0920003804號函及所檢附之錄影節目審查核准明細資料
    附卷足憑（見偵查卷第80-83頁）。再「原產地證明」、「
    行政院新聞局錄影節目審查合格證明書」二種文件均屬偽造
    ，且告訴人弘恩公司又提出東映公司授權「一休和尚」在臺
    灣地區ＶＣＤ及ＤＶＤ之重製、出版、出租及發行權專屬之
    予告訴人弘恩公司之版權讓與認證書、日本映畫製作者連盟
    出具之原產地證明、日本東京法務局出具之公證書、行政院
    新聞局錄影節目審查合格證明書在卷可按，足見日本
    株式會社（董事長田野英昭）並無授權中聯公司在
    臺灣地區發行「一休和尚」、「齊天列大百科」兩部動畫，
    是前開「化權ＣＡＴＶ映權關授權證書」二
    紙（見偵查卷第73、77頁），亦屬偽造，當可認定。
  三被告乙○○於九十二年二月廿四日調查站詢問時供稱：「（
    訊碟公司如何接受金倫公司的委託壓製一休和尚的VCD？）
    因為我有提供一休和尚授權書、行政院新聞局錄影節目審查
    合格證明書給訊碟公司」（見偵查卷第四六頁反面）。另證
    人潘扶萬（證人於詢問時所為陳述，未經當事人、辯護人於
    辯論終結前聲明異議，視為同意作為證據，且詢問筆錄復經
    各該被詢問者親閱後簽名於後，又未有人主張渠等之陳述有
    何不具任意性，本院認為適當，得為證據，具有證據能力）
    於九十二年三月十七日調查站詢問時亦稱「˙˙˙乙○○遂
    於十月底先將有關『齊天烈大百科』之原產地證明及版權授
    權書、『一休和尚』版權授權書及行政院新聞局錄影節目審
    查合格證明書等資料影本傳真到本公司審查，再將節目母帶
    快遞給我，本公司遂予九十一年十月二十九日開始生產第一
    批，並於十一月七日交貨˙˙˙」（見偵查卷第卅九頁反面
    ）、「如我前述，乙○○是以傳真方式將有關『齊天烈大百
    科』之原產地證明及版權授權書、『一休和尚』版權授權書
    及行政院新聞局錄影節目審查合格證明書等資料影本傳真到
    本公司審查，且本公司審查後初步認為沒有問題，才會受理
    訂單開始生產」等語（見偵查卷第四十頁正面）。足徵被告
    乙○○確有交付上開經偽造之「原產地證明」、「行政院新
    聞局錄影節目審查合格證明書」、「化權ＣＡＴＶ
    映權關授權證書」各二紙予訊碟公司。雖被告乙○○
    辯稱上開各項文件均係被告丁○○所交付，被告丁○○則予
    否認，雙方各執一詞。然查：
    (一)依前所述，東映公司於九十一年八月十五日將「一休和尚
      」在臺灣地區ＶＣＤ及ＤＶＤ之重製、出版、出租及發行
      權專屬授權弘恩公司，授權期間自九十一年十月一日起至
      九十四年九月三十日止，足見該授權期限同為「2002年10
      月1日起至2005年9月30日止為期三年」之「ＶＣＤ、ＤＶ
      Ｄ、ＶＩＤＥＯ版權授權書」（見偵查卷第43頁），係屬
      虛偽不實之文件。次查，上開經偽造之「原產地證明」上
      記載台灣契約業者：「中聯影視傳播有限公司」、「行政
      院新聞局錄影節目審查合格證明書」上記載申請公司：「
      中聯影視傳播有限公司」、「化權ＣＡＴＶ映權
      關授權證書」記載乙方：「中聯影視傳播有限公司
      」、「ＶＣＤ、ＤＶＤ、ＶＩＤＥＯ版權授權書」上記載
      授權人「中聯影視傳播有限公司」，申言之，該四項文件
      之製作均與「中聯影視傳播有限公司」有密切關聯。
    (二)被告乙○○遭扣押之光碟片中有「三國誌」ＤＶＤ，該光
      碟片外包裝上即印有「發行：中聯影視傳播有限公司、總
      經銷：金倫影視企業有限公司」（見扣押證物及外包裝一
      份附於本院卷(一)證物袋內），足見「中聯影視傳播有限公
      司」名稱之使用與被告乙○○有直接密不可分之關係。被
      告乙○○對此雖辯稱此為印刷錯誤，並舉證人即外包裝之
      設計者甲○○以證其實。證人甲○○於本院作證時稱：「
      （乙○○委託你製作三國誌ＤＶＤ的海報時，是否也有交
      付這些資料給你？）他只是交待我製作ＤＶＤ的海報，因
      為原來作ＶＣＤ的資料（按指三國誌ＶＣＤ）我那裡都有
      ，所以他沒有再提供其他的資料，只要我作成ＤＶＤ的海
      報即可」、「（所以三國誌ＤＶＤ的海報封面是直接從三
      國誌ＶＣＤ的檔案ＣＯＰＹ過來做的？）是的」等語（見
      本院卷(一)第160、161頁）。證人甲○○製作三國誌ＤＶＤ
      包裝紙時，被告乙○○並未再提供任何資料，而是直接使
      用乙○○先前委託甲○○製作三國誌ＶＣＤ的檔案資料來
      製作，而該三國誌ＶＣＤ包裝紙上所印製之發行公司為「
      中港影視錄音視聽傳播有限公司」，此有ＶＣＤ包裝紙一
      份在卷可稽（置放本院卷(一)證物袋內），證人甲○○所製
      作成之三國誌ＤＶＤ理應記載係由中港公司發行，而非由
      中聯公司發行，始合事理；然三國誌ＤＶＤ卻記載發行公
      司為中聯公司，足見被告乙○○委託甲○○製作三國誌Ｄ
      ＶＤ時，特意要其將發行公司由中港公司改成中聯公司甚
      明。雖證人甲○○又稱：「（為何上面會印中聯影視公司
      發行？）那是我們打錯的」、「（為什麼會打錯，以前為
      何沒有這個問題？）因為在這之前，我們有做過一休和尚
      的海報設計，那上面打的是中聯影視，海報的下方有很多
      文字我們都是直接ＣＯＰＹ過來，然後再修改，我們這部
      分應該是沒有修改到才會錯誤，一休和尚的海報那也是乙○○委託我們設計的」等語（見本院卷(一)第158 頁）。然
      觀之三國誌ＶＣＤ、ＤＶＤ包裝紙左下角之內容，關於經
      銷者之地址、電話、傳真均屬相同，被告乙○○在製作三
      國誌ＤＶＤ時，援用三國誌ＶＣＤ資料即可，且乙○○又
      未另提資料給甲○○，則三國誌ＤＶＤ製作時將左下角內
      容更動，顯係乙○○特意為之，尤其該等內容改變部分不
      多，則其對於該項內容自不能諉為不知！證人甲○○雖又
      稱：「（既然這樣的話，為何三國誌ＶＣＤ和三國誌ＤＶ
      Ｄ的發行公司會不一樣？）因為我們是只有抓三國誌ＶＣ
      Ｄ的圖檔，因為圖檔有好幾個圖層，我應該是在抓該圖層
      時抓到一休和尚的發行資料」、「（三國誌ＤＶＤ海報上
      的文字或圖片中，從一休和尚的檔案ＣＯＰＹ過來的檔案
      有哪些部分？）我可以確定的就是『左下角熊貓圖、發行
      、經銷商、地址、電話』這四行是從一休和尚ＣＯＰＹ過
      來，因為這整個是一個圖層」（見本院卷(一)第161頁 ），
      然已與前述三國誌ＤＶＤ是從三國誌ＶＣＤ直接ＣＯＰＹ
      過來之說法不合。而本院93年8月27 日行勘驗程序時，證
      人甲○○所提供之三國誌ＶＣＤ五片圖檔，依其所述，和
      辯護人徐律師所提之三國誌ＶＣＤ海報不同，與之前證人
      於本院作證所述亦有不一；而因證人當日所提供之五片圖
      檔均未有發行公司等資料之記載，需另行特意抓取（見本
      院卷(一)第211、212頁）。惟被告乙○○既要證人甲○○按
      照三國誌ＶＣＤ之資料來製作三國誌ＤＶＤ外包裝紙（海
      報），證人甲○○自應自該三國誌ＶＣＤ之圖檔資料抓取
      使用，豈有另行至一休和尚圖檔內抓取發行公司等資料之
      理？證人甲○○雖稱係誤抓，然三國誌ＶＣＤ外包裝紙與
      本案「一休和尚」光碟片外包裝紙左下角發行公司等資料
      最大不同即為「熊貓」圖片（見原審卷第81頁），該「熊
      貓」圖片明顯易見，不容易誤抓，若有誤抓，亦極易發現
      ，證人甲○○且稱作好之三國誌ＤＶＤ海報有送給乙○○
      校對（見本院卷(一)第162頁） ，則在雙重校對之下，竟未
      發現抓錯圖檔，悖於常情明甚！顯見證人甲○○所稱製作
      三國誌ＤＶＤ海報之過程實矛盾百出，及其另稱乙○○被
      搜索後，乙○○曾通知伊說當初三國誌ＤＶＤ海報之設計
      有誤，中港和中聯打錯了云云 （見本院卷(一)第163頁），
      均係臨訟與被告乙○○勾串之詞，不足採信，亦可見「中
      聯影視傳播有限公司」確為被告乙○○所虛構出來之公司
      。
    (三)依前開偽造之版權授權書之記載，授權人為「中聯影視傳
      播有限公司」、代表人為「劉享欣」、見證人為「丁○○
      」。該版權授權書如何作成？被告乙○○於偵查中稱版權
      授權書上之授權人、代表人、見證人的章及見證人的簽名
      都是丁○○拿回去簽好後給伊的云云（見偵查卷第92頁）
      ；被告丁○○對此，雖坦稱該見證人欄「丁○○」為其親
      簽，然於原審辯稱：被告乙○○提出一紙以中聯影視傳播
      有限公司為授權人之版權授權書，並要伊在見證人欄位簽
      名蓋章，伊一時不察在該授權書見證人欄位簽名蓋章云云
      ，雙方又各執一詞。經查，關於該版權授權書之作成，被
      告乙○○於九十二年五月廿二日訊問時供稱：「（九十一
      年十月一日ＶＣＤ版權授權書，是否你拿給丁○○簽名？
      ）是，內容是我根據他給我的告證附件四資料打的，授權
      人、代表人、見證人的章及見證人的簽名都是丁○○拿回
      去簽好再給我的」（見偵查卷第92頁）；然證人即被告乙○○之妻楊淑玲於原審九十三年二月廿六日審理時則證稱
      ：「（九十一年十月一日簽約時你是否在場，情形如何？
      ）有，因為格式我是把之前舊的格式叫出來重打，後來林
      先生叫我說不可以打中港要改成中聯，因為授權書是中聯
      所以當場就改成中聯公司，後來我把授權書改成中聯，改
      後就給林恤（洫）港先生看過蓋章‧‧‧」、「（上面的
      中聯公司的大章及代表人的章是何人蓋？）是林恤（洫）
      港當場蓋的」（見原審卷第97、98頁），二人對此簡明之
      事實所述大相逕庭，實難以遽信該版權授權書係被告丁○○單方面所偽造，而與被告乙○○無任何關聯！
    (四)被告乙○○於九十二年二月廿四日調查站詢問時供稱：「
      一休和尚是金倫公司民國九十一年十月一日向丁○○購買
      ，由丁○○以中聯影視傳播公司名義和金倫公司簽約˙˙
      ˙」（見偵查卷46頁正面）。然丁○○苟真代理中聯公司
      簽約，理應以中聯公司代理人或受任人之身分在版權授權
      書上簽名，且提出委任狀或授權書以明其代理權源，豈有
      以見證人之第三者身分簽名其上？足見被告乙○○所述與
      事理有違！又被告乙○○自承與丁○○有多年之生意往來
      ，其於調查站詢問時並稱「我從未與中聯影視傳播有限公
      司接觸過」（見偵查卷第65頁反面），而該版權授權書上
      並無中聯公司營業所在地、連絡電話之記載，被告丁○○
      若係一手遮天，將乙○○蒙在鼓裡，乙○○對於中聯公司
      相關資料應無從知悉，然被告乙○○於調查站詢問時卻稱
      ：「（中聯影視傳播有限公司地址、電話及負責人為何？
      ）台北市○○街１７○巷１○號１樓，電話（○二）00
      000000、（○二）00000000，丁○○的行
      動電話0000000000」（見偵查卷第50頁正面）
      ，而所述之地址即為被告丁○○之現居地，亦為中港公司
      所在地，有中港公司基本資料查詢一份在卷可憑，已見被
      告乙○○係欲將前開版權授權書之偽造責任全部推給被告
      丁○○之跡。然乙○○其後又發現所稱中聯公司地址與另
      二紙經偽造之「化權ＣＡＴＶ映權關授權
      證書」（見偵查卷第73、77頁）上所記載之中聯公司地址
      「台北市○○○路○段一八○號五樓」不同，故而於九十
      二年三月卅日調查站詢問時又改稱：「˙˙˙中聯影視傳
      播有限公司地址台北市○○○路○段一八○號五樓為丁○○住家地址˙˙˙」等語（見偵查卷第65頁反面），亦見
      被告乙○○為圓謊又為不實陳述之情。
    (五)被告丁○○雖辯稱：被告乙○○說要跟伊買配音之權利，
      授權書是被告乙○○太太楊淑玲當場打的，她打中聯公司
      ，因伊是授權人，所以被告乙○○要伊在見證人那邊蓋章
      云云。然證人楊淑玲於原審審理時證稱：「ＶＣＤ、ＤＶ
      Ｄ、ＶＩＤＥＯ版權授權書之格式係伊將之前交易訂約之
      舊格式叫出來重打˙˙˙被告丁○○拿給我們母帶不是光
      碟，像錄影帶那種，是屬於專業用的，像ＶＨＳ的錄影帶
      ，但體積比較大」等語（見原審九十三年二月二十六日審
      判筆錄第七、十二頁），觀諸被告丁○○與被告乙○○簽
      立之「ＶＣＤ、ＤＶＤ、ＶＩＤＥＯ版權授權書」中，記
      載「本公司持有卡通影片『電視長片卡通』共二部，係由
      株式會社出品。在臺灣地區『含澎湖、金
      門、馬祖』ＶＣＤ、ＤＶＤ、ＶＩＤＥＯ之獨家發行（含
      國語配音），今授權予金倫影視企業有限公司全權處理」
      ，並無記載僅授權中文配音之相關字樣，則被告丁○○辯
      稱伊賣中文配音版權云云，是否實在，已非無疑！且若係
      被告乙○○向被告丁○○購買中文配音版權，則中文配音
      授權人係被告丁○○，版權授權書授權人欄何以為「中聯
      影視傳播有限公司」，而丁○○反在見證人欄上簽名？況
      被告丁○○若真係出售中文配音之授權，為何不交付僅有
      中文配音之帶子予被告乙○○，反交付有聲音、影像之完
      整專業用母帶？是被告丁○○前揭置辯顯不合常情，要無
      可採，益見被告丁○○明知其非「一休和尚」在臺灣地區
      合法授權廠商。
    (六)原審以前開偽造之「行政院新聞局錄影節目審查合格證明
      書」二紙上之核准字號函詢行政院新聞局該字號真正之核
      准片名，發現偽載局錄劇字第○○四四二九號之審查合格
      證明書，該字號真正片名係「小胖歷險記－」，申請
      公司係被告丁○○經營之中港公司，且偽載局錄劇字第○○四四八九號之審查合格證明書，該字號真正片名係「可
      愛的浣熊１－５」，申請公司亦係被告丁○○經營之中港
      公司等情，有行政院新聞局九十二年十二月三十日新廣一
      字第○九二○○二六六二二號函在卷足稽（見原審卷第54
      頁），且比對真偽審查合格證明書間之編劇、導演等事項
      ，均記載相同，顯見提出上開偽造證明文件者與真正證明
      文件之持有者關係密切，且被告乙○○提出與被告丁○○
      歷年交易清冊中，亦未有「小胖歷險記－」、「可愛
      的浣熊１－５」二片之交易紀錄，另行政院新聞局錄影節
      目審查合格查詢系統（送審資料），亦係至92年1月3日始
      正式開放該局網站，供各界查詢錄影節目帶送審發行資料
      一情，復有該局93年8月2日新廣一字第0930014720號函在
      卷可稽（見本院卷(一)第203頁） 。則被告乙○○並無法得
      知「小胖歷險記－」、「可愛的浣熊１－５」之審查
      合格證明書上資料，亦可見該證明書二紙之偽造與被告丁○○有密不可分之關係。
    (七)綜上所述，上開經偽造之各該公、私文書上均有被告乙○○於他處所使用之「中聯影視傳播有限公司」名稱，被告
      丁○○又在上開版權授權書上簽名為見證人，且「行政院
      新聞局錄影節目審查合格證明書」二紙之偽造又與被告丁○○有密不可分之關係，而上開偽造之「原產地證明」、
      「行政院新聞局錄影節目審查合格證明書」、「化
      權ＣＡＴＶ映權關授權證書」，均係將來重製光
      碟片時需提供給壓片廠商之文件，參以被告丁○○於調查
      站詢問時所稱伊告訴乙○○說伊並未得到一休和尚、齊（
      奇）天列大百科原製作公司之授權，但乙○○要伊提供該
      二部動畫之錄影帶供伊製作CD-R母片（見偵查卷第25頁反
      面）等情，堪認上開各項文件，係被告二人基於犯意聯絡
      ，並各分擔行為一部份，所共同偽造並提出以行使（行使
      部分不包括版權授權書）甚明。至上開「原產地證明」、
      「行政院新聞局錄影節目審查合格證明書」、「化
      權ＣＡＴＶ映權關授權證書」各二紙，係以何方
      式偽造？本院以卷附偽造之文件各二紙，其上部份文字、
      印文已趨模糊，如偽造者係整份打字後再以偽造之印章加
      蓋其上，縱使再經過影印，印文、文字應仍屬清晰，不致
      如卷附之各該影本顯示有部份文字、印文已趨模糊之現象
      ，再參以卷附由被告乙○○所提出之另紙真正台北駐日經
      濟文化代表處認證之文件影本一份 （見原審卷第213頁）
      上之該代表處相關印文型樣，與上開偽造之「原產地證明
      」上之印文型樣相同，本院因而認上開偽造之文件各二紙
      應係被告二人以自他處取得之相同文件，影印後保留印文
      、署押及其他部分內容，再將偽造部份之內容黏貼其上再
      行影印之方式，共同偽造而成，應足認定。
  四被告乙○○雖稱係以八十萬元之價格向被告丁○○購買「一
    休和尚」、「齊天列大百科」二部動畫之版權，然乙○○購
    買該二部動畫各四十集，則一集之價格僅為一萬元，不及告
    訴人所陳報價格（見本院卷(一)第17、21－23頁）之三分之一
    。雖被告乙○○稱因授權時間較短，故而買的價格較便宜云
    云，然被告二人所共同偽造之前開版權授權書，其授權期間
    即為三年，與告訴人弘恩公司被授權之期間相同，並無所謂
    授權期間較短之情形，被告乙○○所辯自不足採。此外，被
    告乙○○將重製完成之光碟片出售給經銷商，亦經證人趙英
    助、周桂銘於調查站詢問時、盧建平於警詢時陳述甚詳（各
    該證人於詢問時所為陳述，未經當事人、辯護人於辯論終結
    前聲明異議，視為同意作為證據，且詢問筆錄復經各該被詢
    問者親閱後簽名於後，又未有人主張渠等之陳述有何不具任
    意性，本院認為適當，得為證據，具有證據能力），並有文
    洋企業社銷貨單影本一件在卷可稽，而調查站人員在金倫公
    司倉庫內，查扣盜版「一休和尚」ＶＣＤ二萬九千一百五十
    七片、盜版「齊天列大百科」ＶＣＤ二萬五千八百七十二片
    及相關銷貨帳冊；又在文洋企業社查獲盜版「一休和尚」Ｖ
    ＣＤ影片計一百五十二片、盜版「齊天列大百科」一百十八
    片及相關銷貨帳冊；復在士銘公司扣得盜版「一休和尚」Ｖ
    ＣＤ三十八片、盜版「齊天列大百科」ＶＣＤ三十八片及相
    關銷貨帳冊等物；警方亦在「多米科技公司」查獲盜版之「
    一休和尚」ＶＣＤ六十三片等物，有各該物品扣押及贓證物
    品清單在卷可證。本案罪證已臻明確，被告二人所辯，均係
    事後卸責之詞，不足採信。證人楊淑玲於調查站詢問、原審
    作證時所為有利於被告乙○○之證述，亦係迴護被告乙○○
    之詞，不足採信。被告二人犯行，均堪以認定，自應依法論
    科。
二、核被告二人所為：
  (一)按刑法上所謂「常業」，指反覆以同種類行為為目的之社會
    活動之職業性犯罪而言，至於犯罪所得之多寡，是否恃此犯
    罪為唯一之謀生職業，則非所問，縱令兼有其他職業，仍無
    礙於該常業犯罪之成立，最高法院八十五年度臺上第五一○
    號著有判例。被告乙○○非法重製上開二部動畫光碟片，復
    加以出售牟利，單以在其公司倉庫被查扣之光碟片數量言，
    數量即極為龐大，顯見其有反覆實施性而恃此收入維持生計
    ，屬常業犯甚明。被告丁○○與乙○○往來多年，並明知被
    告乙○○向其購買上開二部動畫之錄影帶後係欲作為重製之
    用，竟仍予販賣，足見其對於被告乙○○係以意圖銷售而擅
    自以重製之方法侵害他人之著作財產權為常業，亦有所認知
    。
  (二)核被告丁○○、乙○○關於違反著作權法部分，所為係犯修
    正前著作權法第九十四條以犯同法第九十一條第二項意圖銷
    售而擅自以重製之方法侵害他人之著作財產權為常業罪。查
    ，著作權法已於九十二年七月九日修正公布施行，並於同年
    七月十一日生效，被告二人犯罪後，法律有所變更，惟新法
    第九十四條第二項之以犯同法第九十一條第三項之以意圖營
    利而以重製於光碟之方法侵害他人之著作財產權為常業者，
    處「一年以上七年以下有期徒刑，得併科新臺幣八十萬元以
    上八百萬元以下罰金」；而舊法第九十四條之以犯同法第九
    十一條第二項之意圖銷售而擅自以重製之方法侵害他人之著
    作財產權為常業者，處「一年以上七年以下有期徒刑，得併
    科新臺幣四十五萬元以下罰金」，比較新舊法，應以舊法對
    被告等為有利而應予適用。著作權法再於九十三年九月一日
    經修正公布施行，並於同年月三日生效；依最新修正之著作
    權法第九十四條第二項規定：「以犯第九十一條第三項之罪
    【以重製於光碟之方法犯前項之罪《意圖銷售或出租而擅自
    以重製之方法侵害他人之著作財產權》】為常業者，處一年
    以上七年以下有期徒刑，得併科新臺幣八十萬元以上八百萬
    元以下罰金」，比較新舊法律規定，仍較九十二年七月十一
    日修正生效前之著作權法為重，依刑法第二條第一項但書規
    定，自仍應適用該九十二年七月十一日修正生效前之著作權
    法第九十四條規定為有利於被告丁○○、乙○○。被告等利
    用不知情之訊碟公司人員非法重製「一休和尚」、「齊天列
    大百科」ＶＣＤ，為間接正犯。被告乙○○意圖銷售而重製
    他人著作，且所重製之著作，復銷售他人，是其意圖營利而
    交付之行為，應為重製行為所吸收，不另論罪。公訴意旨認
    被告乙○○所為另涉犯著作權法第八十七條第二款、第九十
    三條第三款（舊法）、第九十四條（舊法）之常業罪嫌，與
    所犯行使偽造公文書等罪，有方法結果之牽連犯關係，應從
    一重處斷，所認尚有未洽。另公訴人認被告林洫所為係犯著
    作權法第九十一條第三項（新法）之罪嫌，亦有未合，惟起
    訴基本事實相同，爰依法變更起訴法條。
  (三)被告丁○○、乙○○偽造「化權ＣＡＴＶ映權
    關授權證書」二紙私文書，及載有不實之臺灣契約業者中
    聯影視傳播有限公司及臺北駐日經濟文化代表處認證等事項
    之偽造「原產地證明」二紙私文書，暨載有不實之核准字號
    、編劇、導演、申請公司、授權期限等項目之偽造「行政院
    新聞局錄影節目審查合格證明書」二紙公文書，並持以行使
    ，足以生損害於弘恩公司、日本東映公司、「日本
    株式會社」、「田野英昭」、「社團法人日本
    協會」、「秋山喜多男」、「中聯影視傳播有限公司」、日
    本主管機關對著作權管理之正確性，及臺北駐日經濟文化代
    表處、謝延淙對認證之正確性，與行政院新聞局對節目審查
    之正確性；渠等又同時偽造授權人中聯影視傳播有限公司代
    表人劉享欣名義之「ＶＣＤ、ＤＶＤ、ＶＩＤＥＯ版權授權
    書」私文書，足以生損害於中聯影視傳播有限公司、劉享欣
    。核被告二人此部份所為，均係犯刑法第二百十六條、第二
    百十一條之行使偽造公文書罪、刑法第二百十六條、第二百
    十條之行使偽造私文書罪。查上開偽造之「原產地證明」上
    雖有台北駐日經濟文化代表處之認證章，然此「原產地證明
    」本身並非台北駐日經濟文化代表處人員所製作，且其對外
    表徵僅係著作物源流國此一私法行為之證明，其對外效力限
    於特定人，依法律規定應為私文書，且非用以圖一時之便或
    求職謀生之關於品行、能力、服務或其他相類之證書、介紹
    書，故亦非刑法第二百十二條所規定之特種文書。公訴人於
    起訴書證據並所犯法條欄內記載「被告二人均另犯刑法第二
    百十條、第二百十一條、第二百十二條之行使偽造私文書、
    行使偽造公文書罪」，惟觀諸起訴書事實欄內敘述被告二人
    共同偽造上開文件，並未敘及上開偽造之公、私文書屬刑法
    第二百十二條特種文書之情事，是應係將第二百十六條誤載
    為第二百十二條，併予敘明。
  (四)被告二人以乙○○利用不知情之刻印人員所偽造之「中聯影
    視傳播有限公司」及「劉享欣」印章蓋用在「ＶＣＤ、ＤＶ
    Ｄ、ＶＩＤＥＯ版權授權書」上而偽造「中聯影視傳播有限
    公司」及「劉享欣」印文之行為，係偽造私文書之部分行為
    。被告乙○○利用不知情之刻印人員偽造上開印章，為間接
    正犯。被告二人係同時同地偽造「化權ＣＡＴＶ映
    權關授權證書」二紙私文書、「原產地證明」二紙私
    文書、「行政院新聞局錄影節目審查合格證明書」二紙公文
    書，及「ＶＣＤ、ＤＶＤ、ＶＩＤＥＯ版權授權書」之私文
    書後，將偽造之「化權ＣＡＴＶ映權關授權
    證書」二紙、「原產地證明」二紙、「行政院新聞局錄影節
    目審查合格證明書」二紙，同時傳真提出行使交付給訊碟公
    司人員潘扶萬，其等偽造之低度行為為行使之高度行為所吸
    收，同時同地偽造上開公、私文書，其後又同時同地行使版
    權授權書以外之各該公、私文書，觸犯行使偽造公文書與行
    使偽造私文書二罪名，為想像競合犯，應從一重之行使偽造
    公文書罪處斷。
  (五)被告乙○○與丁○○二人就所犯九十二年七月十一日修正前
    著作權法第九十四條以犯同法第九十一條第二項意圖銷售而
    擅自以重製之方法侵害他人之著作財產權為常業罪、刑法第
    二百十六條、第二百十一條之行使偽造公文書罪，有犯意聯
    絡、行為分擔，為共同正犯。至被告乙○○重製後，以明知
    為侵害著作權之物而意圖營利而交付之方法，侵害他人之著
    作權為常業即販售重製光碟片部份（此部份為乙○○之常業
    重製行為所吸收），則不在被告丁○○犯意聯絡範圍內，被
    告丁○○對此部分亦無行為分擔，非共同正犯範圍，併予敘
    明。被告二人所犯上開二罪，有方法結果之關係，為牽連犯
    ，應從一重之意圖銷售而擅自以重製之方法侵害他人之著作
    財產權為常業罪處斷。
  (六)被告乙○○曾於八十八年間因妨害風化案件，經原審法院判
    處有期徒刑二月確定，於八十八年七月十二日易科罰金執行
    完畢之事實，有刑案資料查註記錄表在卷可稽，其於刑之執
    行完畢後五年以內再犯有期徒刑以上之本罪，為累犯，應依
    法加重其刑。
  (七)被告二人共同行使偽造「化權ＣＡＴＶ映權
    關授權證書」二紙之行為，雖未據起訴，惟被告二人此部分
    行為與已起訴之行使偽造公文書間，有想像競合犯之關係，
    另被告乙○○販售非法重製之「一休和尚」光碟片約五、六
    萬片給富翔文化事業股份有限公司部分（即併案部分）雖亦
    未據起訴，惟被告乙○○此部份所為與經起訴之常業重製罪
    間，有高、低度吸收之實質上一罪關係，均為起訴效力所及
    ，本院自得併予審理。另「齊天列大百科」動畫部分，亦應
    受我國著作權法之保護，已如前述，雖未有人依法提出告訴
    ，然依著作權法第一百條規定，本案被告二人所犯之修正前
    著作權法第九十四條之罪，非告訴乃論之罪，自不應此部份
    未經告訴而受影響，本院亦應併予審究。
三、原審認被告丁○○犯罪事證明確，予以論罪科刑，固非無見
    ，惟原判決未認定被告丁○○有偽造上開「化權Ｃ
    ＡＴＶ映權關授權證書」二紙、「原產地證明」二紙
    、「行政院新聞局錄影節目審查合格證明書」二紙之行為，
    已有未洽；另對被告丁○○侵害「齊天列大百科」著作權部
    分，認未經告訴，而不另為不受理判決之諭知，亦有未合；
    又關於違反著作權法部分，認被告丁○○所為係犯修正前著
    作權法第八十七條第二款、第九十三條第三款之罪，及未認
    被告丁○○就所犯部分與被告乙○○間有共同正犯之關係，
    均有違誤。被告丁○○上訴意旨否認犯罪，檢察官上訴意旨
    認原判決對被告丁○○量刑過輕，而指摘原判決不當，雖均
    無理由，惟原判決關於被告丁○○部分既有上述可議之處，
    即屬無可維持，自應由本院將原判決關於被告丁○○部份撤
    銷改判。另原判決未為詳查，細心勾稽，遽為被告乙○○無
    罪之諭知，自有未當，檢察官亦執此上訴，指摘原判決不當
    ，為有理由，自應由本院將原判決關於被告乙○○部份一併
    撤銷改判。爰審酌被告二人係從事錄音視聽傳播之合法業者
    ，然為圖厚利，竟故意侵害他人之智慧創作，嚴重侵害他人
    享有之智慧財產權，犯罪動機不值原諒，其行為破壞我國保
    護智慧財產權之國際形象，造成被害人之損失，犯罪所生損
    害嚴重，又行使前開各種公、私文書，致公眾及他人受有損
    害，暨其智識、素行、犯罪動機、目的、手段、犯罪所得，
    及犯後未見悔意，態度欠佳等一切情況，各量處如主文第二
    、三項所示之刑，以示儆懲。
四、按沒收為從刑之一種，且與主刑有從屬關係。倘行為後法律
    有變更，而修正前與修正後之刑度相同；或修正後之新法有
    利於行為人；或僅修正從刑未修正主刑時，因沒收部分不生
    比較新舊法問題，則主刑依從新原則後，從刑亦應適用修正
    後之法律。若主刑、從刑均已修正，主刑依刑法第二條第一
    項但書規定，應適用最有利於行為人之舊法時，依從刑從屬
    於主刑原則，不得就新舊法予以割裂適用，應一律適用修正
    前之法律，最高法院九十年度台上字第一七三一號裁判要旨
    可供參照；查修正後著作權法第九十八條固明定：「犯九十
    一條至第九十六條之一之罪，供犯罪所用或因犯罪所得之物
    ，得沒收之。但犯第九十一條第三項及第九十一條之一第三
    項之罪者，其得沒收之物，不以屬於犯人者為限」，惟依上
    開裁判要旨所示，被告所為違反著作權法之犯行，經前開比
    較新舊法後，以舊法規定較有利被告，是依從刑從屬於主刑
    原則，不得就新舊法予以割裂適用，應一律適用修正前之法
    律。從而，扣押如附表編號1.、2.之盜版光碟片，分係被告
    李長全、丁○○供犯罪所用之物或因共同犯罪所得之物，且
    為共犯乙○○所有，爰分別依刑法第三十八條第一項第二款
    、第三款規定諭知沒收；附表編號3.、4.、5.、6.之偽造文
    件，其原件雖未扣押，然不能證明業已滅失，係被告二人所
    有供犯罪所用之物，爰均依刑法第三十八條第一項第二款規
    定宣告沒收；另附表編號7.之印章各一枚，雖未扣押，然不
    能證明業已滅失，應依刑法第二百十九條規定宣告沒收。附
    表編號6.之版權授權書，已宣告整份沒收，是以其上之「中
    聯影視傳播有限公司」、「劉享欣」印文即無須重複依刑法
    第二百十九條規定宣告沒收。至附表編號3.、4.、5.所示各
    該偽造之文件，其上雖有諸多印文、署押，惟依前述被告等
    偽造之方式，該等印文、署押均屬真正，並非偽造之印文、
    署押，自亦無從依刑法第二百十九條規定宣告沒收，併予敘
    明。
五、公訴意旨另以被告丁○○所為尚涉犯著作權法第八十七條第
    二款、第九十三條第三款（舊法）之罪嫌。然查，被告丁○○與被告乙○○僅就常業重製部分有犯意聯絡、行為分擔，
    為共同正犯關係，至被告乙○○將重製之光碟片如何販售交
    付予他人，被告丁○○則未參與，公訴人認被告丁○○涉犯
    上開罪嫌，自有誤會。另公訴意旨認被告乙○○持偽造之證
    書影本，行使交付給趙英助、周桂銘，認被告二人此部分亦
    涉犯刑法第二百十六條（誤載為二百十二條）、二百十條、
    二百十一條之行使偽造公、私文書罪嫌。經查趙英助、周桂
    銘於調查站詢問時並未陳述被告乙○○有交付渠等上開偽造
    之證書等文件，是公訴人此部份所認尚乏積極證據足以證明
    。此外，復查無其他積極明確之證據足以證明被告二人各有
    公訴人所指之上開各該犯行，不能證明被告等各有此部分犯
    行，惟公訴人認被告等上開犯行與經起訴之犯行間，或有牽
    連犯或有連續犯之裁判上一罪關係，屬裁判上一罪，爰均不
    另為無罪之諭知，均附予敘明。
六、據上論結，應依刑事訴訟法第三百六十九條第一項前段、第
    三百六十四條、第二百九十九條第一項前段、第三百條，九
    十二年七月九日修正公布施行、同年七月十一日生效修正前
    著作權法第九十四條、第九十一條第二項，刑法第十一條前
    段、第二條第一項但書、第二十八條、第二百十六條、第二
    百十條、第二百十一條、第五十五條、第四十七條、第三十
    八條第一項第二款、第三款、第二百十九條，判決如主文。
本案經檢察官丙○○到庭執行職務。
中　　華　　民　　國　　94　　年　　7 　　月　　28　　日
              刑事第四庭  審判長法　官　洪　耀　宗
　　　　　　　　　　　　　　　　法　官　陳　欣　安
              　　　　　　　　　法　官　江　德　千
上列正本證明與原本無異。
如不服本判決應於收受送達後十日內向本院提出上訴書狀，其未
敘述上訴之理由者並得於提起上訴後十日內向本院補提理由書（
均須按他造當事人之人數附繕本）。
                                書記官　吳　麗　琴
中　　華　　民　　國　　94　　年　　7 　　月　　29　　日
【附錄論罪科刑法條】
修正前著作權法第九十四條：
以犯第九十一條、第九十二條或第九十三條之罪為常業者，處一
年以上七年以下有期徒刑，得併科新臺幣四十五萬元以下罰金。
修正前著作權法第九十一條：
擅自以重製之方法侵害他人之著作財產權者，處六月以上三年以
下有期徒刑，得併科新臺幣二十萬元以下罰金。
意圖銷售或出租而擅自以重製之方法侵害他人之著作財產權者，
處六月以上五年以下有期徒刑，得併科新臺幣三十萬元以下罰金
。
刑法第二百一十條：
偽造、變造私文書，足以生損害於公眾或他人者，處五年以下有
期徒刑。
刑法第二百一十一條：
偽造、變造公文書，足以生損害於公眾或他人者，處一年以上七
年以下有期徒刑。
刑法第二百一十六條：
行使第二百十條至第二百十五條之文書者，依偽造、變造文書或
登載不實事項或使登載不實事項之規定處斷。
【附表】
  1.盜版「一休和尚」VCD二九一五七片。
  2.盜版「齊天列大百科」VCD二五八七二片。
  3.偽造之「化權ＣＡＴＶ映權關授權證書」二
    紙。
  4.偽造之「原產地證明」二紙。
  5.偽造之「行政院新聞局錄影節目審查合格證明書」二紙。
  6.偽造之「ＶＣＤ、ＤＶＤ、ＶＩＤＥＯ版權授權書」一紙。
  7.「中聯影視傳播有限公司」、「劉享欣」印章各一枚。
                    　　　　　　　　　　　　　　　　　Ｒ
